臺灣嘉義地方法院民事裁定　九十二年保險字第一五號
　　原　　　告　甲○○
　　訴訟代理人　何永福律師
　　複　代理人　廖耿璋
　　被　　　告　國泰人壽保險股份有限公司
　　　　　　　　　　　　設臺北.
　　法定代理人　黃調貴　住同右.
　　訴訟代理人　吳光陸　住臺中.
　　複　代理人　廖敏如　住同右.
　　　　　　　　戴世瑛律師
右當事人間請求給付保險金事件，本院裁定如左：
    主      文
本件移送臺灣臺南地方法院。
    理      由
一、按當事人得以合意定第一審管轄法院。但以關於由一定法律關係而生之訴訟為限
    ；訴訟之全部或一部，法院認為無管轄權者，依原告聲請或依職權以裁定移送於
    其管轄法院，民事訴訟法第二十四條第一項及第二十八條第一項分別定有明文。
二、本件依兩造簽訂之國泰鍾情終身壽險契約第三十八條約定，合意以要保人即原告
    住所所在地之地方法院為管轄法院，有保險契約附卷可稽。查原告之戶籍原設於
    「彰化縣二水鄉○○村○鄰○○路三三巷一六號」，嗣於民國九十二年十月二日
    遷入其未婚夫即訴外人林金生之戶籍地「嘉義縣中埔鄉金蘭村九鄰田寮一一號」
    ，復於九十二年十月二十四日提起本件訴訟，有戶籍謄本在卷可稽。原告提起本
    訴時，其戶籍雖設於嘉義縣中埔鄉上址，惟其自八十九年七月三日起即在臺南縣
    奇美電子股份有限公司任職，有該公司九十三年三月三日（九三）奇電總字第○
    一三五號函附卷可稽，其於九十二年三月填具本件保險契約要保書時，亦載明住
    所為「臺南縣新市鄉○○○街六號六樓」，有要保書附卷可參，且經本院依被告
    聲請函請嘉義縣警察局中埔分局派員前往原告現戶籍地進行訪查，訴外人即原告
    未婚夫之母林張玉蘭陳稱：原告與林金生訂婚後，就在臺南工作並居住於臺南，
    原告目前因病住院於臺南市成大醫院等語，有嘉義縣警察局中埔分局九十三年一
    月二十七日嘉中警三字第○九三○○二○六五二號函在卷可憑，足認原告並未實
    際居住於嘉義縣中埔鄉上址。又戶籍登記係依戶籍法規定所為之行政措施，並不
    足為住所認定之唯一標準，原告既自八十九年間起即於臺南縣工作，並住居於臺
    南縣，堪認其住所係設於臺南縣，況其現仍在臺南市成大醫院住院中，為調查證
    據之便利，本件自應由臺灣臺南地方法院管轄為宜。被告雖辯稱本件應由原告訂
    約時之戶籍所在地地方法院即臺灣彰化地方法院管轄等語，惟經本院依被告聲請
    函請彰化縣警察局田中分局派員前往原告原戶籍地進行訪查結果，認原告於九十
    二年十月二日遷出「嘉義縣中埔鄉金蘭村九鄰田寮一一號」，「彰化縣二水鄉○
    ○村○鄰○○路三三巷一六號」現由其父母居住，其偶爾返回居住，其於臺南奇
    美公司上班，目前因白血病留職停薪，於臺南成大醫院住院醫療中等情，有彰化
    縣警察局田中分局九十三年二月十七日田警刑字第○九三○○一○六六九號函附
    卷可參，足見原告目前並未居住於彰化縣，臺灣彰化地方法院就本件訴訟自無管
    轄權。
三、原告之住所既設於臺南縣，依民事訴訟法第二十四條第一項規定，本事件自應由
    臺灣臺南地方法院管轄。玆原告向無管轄權之本院起訴，顯係違誤，爰依職權將
    本件移送於該管轄法院。
四、依首開法條裁定如主文。
中　　　華　　　民　　　國　　九十三　　年　　　三　　　月　 　十五　 　日
~B臺灣嘉義地方法院民事第一庭
~B   審判長法官　曾文欣
~B   法      官　鄧晴馨
~B   法      官　鄭雅文
右為正本係照原本作成
如對本裁定抗告須於裁定送達後十日內向本院提出抗告狀
中　　　華　　　民　　　國　　九十三　　年　　　三　　　月　 　十五　 　日
~B書記官　鄭翔元
